# 请教陈版主，成套设备各组部件完工入库账务处理

提问人：yinpo123 时间：2022-06-22 22:22:37
陈版主，您好。
1.公司是属于大型压缩机设备生产企业，其中大型压缩机生产由各个组部件构成，包括控制系统、压缩机主机、外购动力设备、其他自制或外购配套件。
2.公司生产和产品交付方式为：压缩机主机完工后与配套部件组装自公司发往客户指定地点、外购动力设备由供应商直接发货至客户指定地点与公司主机进行组装、部分自制配套件可能存在应客户工程安装要求早于压缩机主机发货。公司收入确认是当全部产品发货至客户并由客户完成安装后确认收入。
3.请问陈版主，我们这种情况下，成套设备各个组部件分别完工，可能会在厂内组装、也可能会单独各自发至客户处组装、动力装置由供应商直接发货至客户，公司可否在各个组部件完工后分别计入库存商品？准则上有无明确规定。

回答人：chenyiwei
由于存在高度整合（“公司收入确认是当全部产品发货至客户并由客户完成安装后确认收入”），已交付的部件仍需安装调试，并不能视为已完工的产品，故不建议列入库存商品列报，建议列入在产品。如已发到客户的，可列入发出商品。

提问人：yinpo123 时间：2022-06-25 17:04:58
陈版主，谢谢。还有一个问题，就是公司自制部分全部完工组装后，可以转入库存商品吗？配套件不会到公司厂内参与组装，而是在客户处组装。

回答人：chenyiwei
如果合同约定交付给客户的是自制部分和外购部分的组合产出，则尚未完工，不属于库存商品。